Inventaris van het archief van het Ministerie van Financiën: Centrale Directie Financieel-Economische Zaken, 1940-1979
Nationaal Archief, Den Haag
Ministerie van Financiën: Centrale Directie Financieel-Economische Zaken
Financien / CD Financieel-Economische Zaken
1940-1979
5288
37.00 meter; 799 inventarisnummers.
Normale geschreven, getypte en gedrukte documenten, geen bijzondere handschriften.
Nationaal Archief, Den Haag
Ministerie van Financiën / Directie Financieel-Economische Zaken
Het archief bevat een aanzienlijke hoeveelheid stukken met betrekking tot het vaststellen van de begroting van uitgaven, waaronder die over de periode van de Tweede Wereldoorlog, en die van het Staatsmuntbedrijf. Er zijn stukken betreffende het per dienstjaar opmaken van de rekening van uitgaven. Verder zijn er onder meer stukken met betrekking tot het Centrale Afwikkelingsbureau Duitse Schade-uitkeringen (CADSU), verslagen van de controle op de afwikkeling van de oorlogs- en watersnoodschade door het Bureau Financiering Wederopbouw, en uitgaande post.
Archiefvorming
Geschiedenis van de archiefvormer
In de begrotingscyclus van het Rijk spelen en speelden tal van actoren een rol. De vakministers beheren ieder een begrotingshoofdstuk. Ze zijn volgens de Comptabiliteitswet primair verantwoordelijk voor de beleidsvoorbereiding en het beheer van dat hoofdstuk. De minister beschikt over een ambtelijk apparaat dat o.a. bestaat uit een Directie Financieel-Economische Zaken (FEZ) en een Departementale Accountantsdienst (DAD).
Een Directie FEZ heeft de navolgende taken:
het geven van een oordeel over beleids- en wetsvoorstellen die op het betreffende departement tot stand komen en geldelijke gevolgen kunnen hebben
het opstellen van de ontwerp-begroting en meerjarenramingen alsmede van aanvullende begrotingsontwerpen (suppletore begrotingen), zowel voor uitgaven als ontvangsten
het uitoefenen van toezicht op de uitvoering van de begroting, waarbij het met name gaat om het toezicht op de rechtmatige en doelmatige besteding van de toegestane begrotingsbedragen
het inrichten en bijhouden van de financiële administraties van het departement
het opstellen van de jaarlijkse financiële verantwoording
het betaalbaarstellen en het innen van vorderingen
het toezichthouden op de naleving van comptabele regelgeving.
De hoofden van de Directies FEZ ontmoeten elkaar, onder voorzitterschap de directeur-generaal van de Rijksbegroting van het Ministerie van Financiën, in vergaderingen van het Interdepatementaal Overlegorgaan FEZ (IOFEZ).
De volledige historische achtergronden en ontwikkelingen van de Directie Financieel-Economische Zaken en van het beleidsterrein rijksbegroting zijn uitgebreid beschreven in de volgende publicatie:
15. Per slot van rijksrekening. Een institutioneel onderzoek naar het beleidsterrein beheer van de rijksbegroting, 1940-1993 (samenstelling: F. van Dijk; ISBN 90-74442-17x), 's-Gravenhage 1994.
Geschiedenis van het archiefbeheer
De verwerving van het archief
Het archief is krachtens bepalingen van de Archiefwet overgebracht.
Inhoud en structuur van het archief
2.08
Selectie en vernietiging
Het bij het Rapport Institutioneel Onderzoek (RIO) 'Per slot van rijksrekening' behorende BSD (onderdeel handelingen van de vakminister) werd als selectie-instrument gehanteerd.
Een groot deel van het archief werd middels een macro-selectie voor vernietiging aangewezen.
Ordening van het archief
Het archief is allereerst ingedeeld naar beleidsterrein. Met een beleidsterrein wordt bedoeld een afgebakend onderwerp van overheidsbemoeienis, in dit geval dus "Rijksbegroting", en daarnaast "Ondersteunende Processen".
Per beleidsterrein is het archief onderverdeeld naar handeling. Per handeling zijn de beschrijvingen van de dossiers vermeld. Een handeling wordt verricht door een actor ter uitvoering van een taak, of op grond van een wettelijke bevoegdheid. Een actor is een overheidsinstelling die bevoegd is zelfstandig op te treden (bijvoorbeeld een minister) binnen het beleidsterrein. Op een beleidsterrein treden meerdere actoren handelend op.
Aanwijzingen voor de gebruiker
Openbaarheidsbeperkingen
Volledig openbaar.
Materiële beperkingen
Andere toegang
Het archief was aanvankelijk beschreven in de Institutionele Toegang: 5.015.5288 - Institutionele Toegang van de archieven van het Ministerie van Financiën Afdeling Financieel Economische Zaken (FEZ) vallend onder het beleidsterrein Beheer van de Rijksbegroting, 1940-1979.
Aanvraaginstructie
Openbare archiefstukken kunnen online worden aangevraagd en gereserveerd. U kunt dit ook via de terminals in de studiezaal van het Nationaal Archief doen. Om te kunnen reserveren dient u de volgende stappen te volgen:
U maakt een profiel aan op www.gahetna.nl, en logt vervolgens in
Via de archiefinventaris (alleen de beschrijvingen met rode nummers) selecteert u het gewenste archiefstuk door op de knop 'Reserveren' te klikken
In het volgende scherm geeft u aan op welke dag u het archiefstuk wilt inzien
Indien u zich bevindt in de studiezaal en een tafelnummer heeft ontvangen kunt u dit nummer vermelden. Als u geen tafelnummer heeft kunt u tafelnummer 777 laten staan
Vervolgens bevestigt u uw reservering door deze te versturen.
Verwant materiaal
Beschikbaarheid van kopieën
Beschrijving van de series en archiefbestanddelen
- Ondersteunende processen -, 000
  - Ondersteunende processen (Financiën) 1945-, 6
    Actor: Minister van Financiën
    - Voorstellen en instructie voor de verbetering van de organisatie en administratie van de comptabele., 1928-1949; 731
    - Uitgaande post., 1958-1979; div. nrs
      - 1958-1961, 733
      - 1962-1965, 734
      - 1966-1969, 735
      - 1970-1972, 736
      - 1973-1975, 737
      - 1976-1979, 738
    - Stukken van de Stichting Kennedylaan Kantine (personeel)., 1965-1977; 800; 5086-233; pak
    - Maandverslagen Afdeling Comptabiliteit., 1969-1973; 730
    - Organisatiebeschrijving van de Centrale Afdeling Financieel-economische Zaken., 1972; 799; 5086-507
- (Beheer van de) Rijksbegroting 1945-2000, 015
  - Het opstellen van wetsontwerpen tot vaststelling van het hoofdstuk van de begroting van uitgaven waarover deze het beheer voert. 1945-1977, 5
    Grondslag: Comptabiliteitswet, art. 11, tweede lid.
    Datum: 22-05-1996
    - Begroting 1940., 1939-1940; 32
      - Ingebonden exemplaar, 1939-1940, 32
    - Begroting 1941., 1941-1942; div. nrs
      - Hoofdstuk I (Onderhoud paleizen), 1941, 293
      - Hoofdstuk II (Hoge College van Staat en het Kabinet der Koningin), 1941, 294
      - Hoofdstuk II A (Algemene Zaken), 1941, 295
      - Hoofdstuk VII A (Nationale Schuld), 1941-1942, 296
      - Hoofdstuk VII B (Financiën), 1941-1942, 297
      - Hoofdstuk IX A (Economische Aangelegenheden), 1941, 298
      - Hoofdstuk XIV (Onvoorziene Uitgaven), 1941, 299
      - Hoofdstuk XV (Overige Uitgaven), 1941, 300
      - Gemeentefonds, 1941, 301
      - Tiendfonds, 1941, 302
      - Werkloosheidssubsidiefonds, 1941, 303
      - Leeningfonds, 1941, 304
      - Herstelfonds 1940, 1941-1942, 305
    - Begroting 1942., 1941-1942; 201
      - Hoofdstuk VII B (Financiën), 1941-1942, 201
    - Begroting 1943., 1942-1943; div. nrs
      - Hoofdstuk II (Hoge Colleges van Staat), 1942, 203
      - Hoofdstuk II A (Algemene Zaken), 1942, 204
      - Hoofdstuk VII A (Nationale Schuld), 1942, 205
      - Hoofdstuk VII B (Financiën), 1942, 206
      - Hoofdstuk X A (Bijzondere Economische Zaken), 1942, 207
      - Hoofdstuk XIV (Onvoorziene Uitgaven), 1942, 208
      - Hoofdstuk XV (Overige Uitgaven), 1942, 209
      - Herstelfonds 1940, uitgewerkte en toelichtende staat, 1943, 210
    - Begroting 1944., 1943-1944; div. nrs
      - Hoofdstuk I (Onderhoud paleizen), 1943, 212
      - Hoofdstuk II (Hoge Colleges van Staat), 1943, 213
      - Hoofdstuk II A (Algemene Zaken), 1943, 214
      - Hoofdstuk VII A (Nationale Schuld), 1943, 215
      - Hoofdstuk VII B (Financiën), 1943-1944, 216
      - Hoofdstuk X A (Bijzondere Economische Zaken), 1943, 217
      - Hoofdstuk XV (Overige uitgaven), 1943, 218
      - Herstelfonds 1940, 1943-1944, 219
    - Begroting 1945., div. nrs
      - Hoofdstuk II A (Algemene Oorlogvoering van het Koninkrijk, 2e halfjaar), 1945, 222
      - Hoofdstuk VII A (Nationale Schuld), 2e halfjaar, 1945, 223
      - Hoofdstuk VII B (Financiën), 2e halfjaar, 1945, 2
      - Hoofdstuk VII B (Financiën), 2e halfjaar uitgaven buiten Nederland, 1945, 3
    - Begroting 1946., 1946-1948; div. nrs
      - Hoofdstuk VII A (Nationale Schuld), 1946-1947, 224
      - Hoofdstuk VII B (Financiën), 1946-1948, 5
      - Hoofdstuk XIV (Onvoorziene Uitgaven), 1946, 499
    - Begroting 1947., 1946-1949; div. nrs
      - Hoofdstuk VII A (Nationale Schuld), 1946, 225
      - Hoofdstuk VII B (Financiën), 1946-1949, 7
      - Hoofdstuk XIV (Onvoorziene Uitgaven), 1948, 500
    - Begroting 1948., 1947-1950; 9
      - Hoofdstuk VII B (Financiën), 1947-1950, 9
    - Begroting 1949., 1948-1951; div. nrs
      - Hoofdstuk I (Huis der Koningin), wijzigingen, 1949, 49
      - Hoofdstuk VII A1 (Nationale Schuld), wijzigingen, 1949-1951, 50
      - Hoofdstuk VII A2 (Buitengewone aflossing van Nationale Schuld), 1948, 13
      - Hoofdstuk VII B (Financiën), algemeen, 1948-1950, 11
      - Hoofdstuk VII B (Financiën), wijzigingen, 1949-1951, 12
      - Hoofdstuk XIV (Onvoorziene uitgaven), 1948, 14
      - Ingebonden exemplaar, 1948, 525
    - Begroting 1950., 1949-1950; 505
      - Hoofdstuk VII B (Financiën), 1949-1950, 505
    - Begroting 1951., 1950-1953; div. nrs
      - Hoofdstuk VII A1 (Nationale Schuld), slotregularisatie, 1952-1953, 27
      - Hoofdstuk VII A2 (Buitengewone aflossing van Nationale Schuld), slotregularisatie, 1952, 28
      - Hoofdstuk VII B (Financiën), wijzigingen en slotregularisatie, 1952-1953, 29
      - Hoofdstuk VII B (Financiën), begrotingsstukken, 1950-1951, 30
      - Hoofdstuk XIV (Onvoorziene Uitgaven), 1951, 508
      - Ingebonden exemplaar, 1950, 72
    - Begroting 1952., 1951-1953; div. nrs
      - Hoofdstuk VII A1 (Nationale Schuld), slotregularisatie, 1953, 18
      - Hoofdstuk VII A2 (Buitengewone aflossing van Nationale Schuld), slotregularisatie, 1953, 19
      - Hoofdstuk VII B (Financiën), eerste wijziging, 1952-1953, 21
      - Hoofdstuk VII B (Financiën), slotregularisatie, 1953, 20
      - Hoofdstuk VII A1 (Nationale Schuld) en VII B (Financiën), onvoorziene uitgaven, 1953, 509
      - Ingebonden exemplaar, 1951, 73
    - Begroting 1953., 1952-1955; div. nrs
      - Hoofdstuk I (Huis der Koningin), 1952-1953, 34
      - Hoofdstuk VII A1 (Nationale Schuld), 1953-1954, 35
      - Hoofdstuk VII A2 (Buitengewone aflossing van Nationale Schuld), slotregularisatie, 1953-1955, 36
      - Hoofdstuk VII B (Financiën), algemeen, 1952-1953, 37
      - Hoofdstuk VII B (Financiën), wijzigingen en slotregularisatie, 1952-1955, 38
      - Hoofdstuk VII B (Financiën), bijdrage en kredietverstrekking aan het Waarborgfonds Rechtsherstel, 1953, 39
      - Hoofdstuk XIV (Onvoorziene uitgaven), 1953-1954, 40
      - Ingebonden exemplaar, 1952, 74
    - Begroting 1954., 1953-1956; div. nrs
      - Hoofdstuk I (Huis der Koningin), wijzigingen, 1954-1955, 43
      - Hoofdstuk VII A1 (Nationale Schuld), wijzigingen, 1954-1955, 44
      - Hoofdstuk VII A2 (Buitengewone aflossing van Nationale Schuld), wijziging, 1955, 45
      - Hoofdstuk VII B (Financiën), slotregularisatie, 1953-1956, 46
      - Hoofdstuk XIV (Onvoorziene Uitgaven), wijzigingen, 1955-1956, 47
      - Ingebonden exemplaar, 1953, 75
    - Begroting 1955., 1954-1957; div. nrs
      - Hoofdstuk I (Huis der Koningin), 1954, 67
      - Hoofdstuk VII A1 (Nationale Schuld), wijzigingen, 1955-1956, 52
      - Hoofdstuk VII A2 (Buitengewone aflossing van Nationale Schuld), 1954, 68
      - Hoofdstuk VII B (Financiën), algemeen, 1954-1955, 53
      - Hoofdstuk VII B (Financiën), wijzigingen en slotregularisatie, 1954-1957, 54
      - Hoofdstuk XIV (Onvoorziene Uitgaven), 1954, 69
      - Ingebonden exemplaar, 1954, 521
    - Begroting 1956., 1954-1958; div. nrs
      - Hoofdstuk I (Huis der Koningin), 1954, 70
      - Hoofdstuk VII A1 (Nationale Schuld), wijzigingen, 1956-1958, 60
      - Hoofdstuk VII A2 (Buitengewone aflossing van Nationale Schuld), wijzigingen, 1957, 61
      - Hoofdstuk VII B (Financiën), verhoging van diverse artikelen, 1955-1958, 62
      - Hoofdstuk VII B (Financiën), slotregularisatie, 1955-1958, 64
      - Hoofdstuk VII B (Financiën), middelen, 1956-1957, 488
      - Hoofdstuk XIV (Onvoorziene Uitgaven), 1955, 71
      - Gemeentefonds, verhoging van artikelen 4 en 5, 1956, 63
      - Ingebonden exemplaar, 1955, 76
    - Begroting 1957., 1954-1958; div. nrs
      - Ingebonden exemplaar, 1956, 78; 13
      - Calques per artikel, gewone dienst, 1956, 79
      - Calques per artikel, buitengewone dienst, 1956, 80
      - Hoofdstuk I (Huis der Koningin), 1956, 81
      - Hoofdstuk VII A1 (Nationale Schuld), algemeen, 1956, 82
      - Hoofdstuk VII A1 (Nationale Schuld), wijzigingen, 1958, 83
      - Hoofdstuk VII A2 (Buitengewone aflossing van Nationale Schuld), algemeen, 1956, 84
      - Hoofdstuk VII A2 (Buitengewone aflossing van Nationale Schuld), wijzigingen, 1958, 85
      - Hoofdstuk VII B (Financiën), algemeen, 1955-1958, 88
      - Hoofdstuk VII B (Financiën), verhoging van diverse artikelen, 1957-1958, 89
      - Hoofdstuk VII B (Financiën), middelen, 1957-1958, 489
      - Hoofdstuk XIV (Onvoorziene Uitgaven), 1956-1957, 86
      - Gemeentefonds, 1957, 87
    - Begroting 1958., 1954-1959; div. nrs
      - Interne begrotingsaanschrijving, 1957, 532
      - Calques per artikel, 1954-1959, 94
      - Hoofdstuk I (Huis der Koningin), 1957-1958, 96
      - Hoofdstuk VII A (Nationale Schuld), middelen, 1957, 162
      - Hoofdstuk VII A1 (Nationale Schuld), algemeen, 1957-1958, 97
      - Hoofdstuk VII A1 (Nationale Schuld), wijzigingen, 1959, 98
      - Hoofdstuk VII A2 (Buitengewone aflossing van Nationale Schuld), kamerbehandeling, 1957-1959, 99
      - Hoofdstuk VII A2 (Buitengewone aflossing van Nationale Schuld), wijzigingen, 1959, 100
      - Hoofdstuk VII B (Financiën), algemeen, 1957-1959, 101
      - Hoofdstuk VII B (Financiën), middelen, 1957-1958, 163
      - Hoofdstuk VII B (Financiën), kamerbehandeling, 1958-1959, 102
      - Hoofdstuk VII B (Financiën), wijzigingen en slotregularisatie, 1958-1959, 103
      - Hoofdstuk VII B (Financiën), verhoging van diverse artikelen, 1957-1959, 104
      - Hoofdstuk XIV (Onvoorziene Uitgaven), 1957, 105
      - Gemeentefonds, 1957-1959, 106
      - Ingebonden exemplaar, 1957, 95
    - Begroting 1959., 1958-1960; div. nrs
      - Calques per artikel, 1958-1960, 112
      - Hoofdstuk I (Huis der Koningin), 1958, 113
      - Hoofdstuk VII A (Nationale Schuld), middelen, 1958, 153
      - Hoofdstuk VII A (Nationale Schuld), wijzigingen, 1959-1960, 115
      - Hoofdstuk VII A1 (Nationale Schuld), kamerbehandeling, 1958, 114
      - Hoofdstuk VII B (Financiën), algemeen, 1958-1959, 116
      - Hoofdstuk VII B (Financiën), middelen, 1958-1960, 154
      - Hoofdstuk VII B (Financiën), verhoging van diverse artikelen, 1958-1960, 118
      - Hoofdstuk VII B (Financiën), wijzigingen, 1958-1960, 117
      - Hoofdstuk XIV (Onvoorziene Uitgaven), 1958, 119
      - Gemeentefonds, 1959, 120
      - Ingebonden exemplaar, 1958, 111
    - Begroting 1960., 1958-1961; div. nrs
      - Calques per artikel, 1959-1960, 126
      - Hoofdstuk I (Huis der Koningin), 1959, 127
      - Hoofdstuk VII A (Nationale Schuld), algemeen, 1959-1961, 128
      - Hoofdstuk VII A (Nationale Schuld), middelen, 1959, 155
      - Hoofdstuk VII A (Nationale Schuld), wijzigingen, 1961, 129
      - Hoofdstuk VII B (Financiën), algemeen, 1958-1960, 130
      - Hoofdstuk VII B (Financiën), kamerbehandeling, 1960, 131
      - Hoofdstuk VII B (Financiën), Raad van State, 1959, 132
      - Hoofdstuk VII B (Financiën), wijzigingen, 1959-1961, 133
      - Hoofdstuk VII B (Financiën), middelen, 1959-1961, 156
      - Hoofdstuk VII B (Financiën), slotregularisatie, 1960-1961, 134
      - Hoofdstuk XIV (Onvoorziene Uitgaven), 1959-1960, 135
      - Gemeentefonds, 1959-1960, 136
      - Ingebonden exemplaar, 1959, 125
    - Begroting 1961., 1958-1962; div. nrs
      - Interne begrotingsaanschrijving, 1960, 536
      - Calques per artikel, 1959-1961, 140
      - Hoofdstuk I (Huis der Koningin), 1960-1961, 141
      - Hoofdstuk VII A (Nationale Schuld), wijzigingen, 1958-1961, 142
      - Hoofdstuk VII A (Nationale Schuld), algemeen, 1960-1961, 230
      - Hoofdstuk VII A (Nationale Schuld), middelen, 1960-1962, 157
      - Hoofdstuk VII B (Financiën), advies van de Raad van State, 1960, 145
      - Hoofdstuk VII B (Financiën), middelen, 1960, 158
      - Hoofdstuk VII B (Financiën), algemeen, 1960-1961, 143
      - Hoofdstuk VII B (Financiën), diversen, 1960-1961, 144
      - Hoofdstuk VII B (Financiën), kamerbehandeling, 1960-1961, 146
      - Hoofdstuk VII B (Financiën), wijzigingen, 1961-1962, 147
      - Hoofdstuk VII B (Financiën), slotregularisatie, 1962, 148
      - Hoofdstuk XIV (Onvoorziene Uitgaven), 1960, 149
      - Gemeentefonds, wijzigingen, 1962, 150
      - Ingebonden exemplaar, 1960, 493
    - Begroting 1962., 1960-1963; div. nrs
      - Interne begrotingsaanschrijving, 1961, 535
      - Calques per artikel, 1960-1961, 164
      - Hoofdstuk IX A (Nationale Schuld), algemeen, 1961, 231
      - Hoofdstuk IX A (Nationale Schuld), middelen, 1961, 160
      - Hoofdstuk IX A (Nationale Schuld), wijzigingen, 1963, 165
      - Hoofdstuk IX B (Financiën), algemeen, 1961-1962, 166
      - Hoofdstuk IX B (Financiën), kamerbehandeling, 1961-1962, 167
      - Hoofdstuk IX B (Financiën), middelen, 1961-1963, 161
      - Hoofdstuk IX B (Financiën), wijzigingen, 1961-1963, 168
      - Hoofdstuk IX B (Financiën), slotregularisatie, 1962-1963, 169
      - Hoofdstuk XVII (Onvoorziene Uitgaven), 1961, 413
      - Gemeentefonds, 1961-1963, 361
      - Ingebonden exemplaar, 1961, 494
    - Begroting 1963., 1962-1964; div. nrs
      - Interne begrotingsaanschrijving, 1962, 534
      - Calques per artikel, 1962-1963, 174
      - Hoofdstuk IX A (Nationale Schuld), algemeen, 1962-1963, 232
      - Hoofdstuk IX A (Nationale Schuld), middelen, 1962-1964, 470
      - Hoofdstuk IX A (Nationale Schuld), wijzigingen, 1964, 175
      - Hoofdstuk IX B (Financiën), kamerbehandeling, 1962-1963, 177
      - Hoofdstuk IX B (Financiën), algemeen, 1962-1964, 176
      - Hoofdstuk IX B (Financiën), middelen, 1962-1964, 173
      - Hoofdstuk IX B (Financiën), verhoging van diverse artikelen, 1963-1964, 180
      - Hoofdstuk IX B (Financiën), wijzigingen, 1963-1964, 178
      - Hoofdstuk IX B (Financiën), slotregularisatie, 1964, 179
      - Hoofdstuk XVII (Onvoorziene Uitgaven), algemeen, 1962, 412
      - Hoofdstuk XVII (Onvoorziene Uitgaven), wijzigingen, 1964, 181
      - Gemeentefonds, 1963-1964, 360
      - Ingebonden exemplaar, 1962, 495
    - Begroting 1964., 1963-1965; div. nrs
      - Calques per artikel, 1963-1964, 192
      - Hoofdstuk IX A (Nationale Schuld), algemeen, 1963, 193
      - Hoofdstuk IX A (Nationale Schuld), middelen, 1964-1965, 471
      - Hoofdstuk IX A (Nationale Schuld), wijzigingen, 1965, 194
      - Hoofdstuk IX B (Financiën), kamerbehandeling, 1963, 196
      - Hoofdstuk IX B (Financiën), algemeen, 1963-1964, 195
      - Hoofdstuk IX B (Financiën), Memorie van Antwoord, 1963-1964, 197
      - Hoofdstuk IX B (Financiën), middelen, 1963-1965, 185
      - Hoofdstuk IX B (Financiën), wijzigingen, 1963-1965, 198
      - Hoofdstuk IX B (Financiën), slotregularisatie, 1964-1965, 199
      - Hoofdstuk XVII (Onvoorziene Uitgaven), 1963, 414
      - Gemeentefonds, 1963-1965, 359
      - Ingebonden exemplaar, 1963, 496
    - Begroting 1965., 1963-1967; div. nrs
      - Calques per artikel, 1964-1965, 229
      - Hoofdstuk IX A (Nationale Schuld), algemeen, 1964, 233
      - Hoofdstuk IX A (Nationale Schuld), middelen, 1964, 472
      - Hoofdstuk IX A (Nationale Schuld) en IX B (Financiën), middelen, 1964-1966, 490
      - Hoofdstuk IX A (Nationale Schuld), slotregularisatie, 1966, 234
      - Hoofdstuk IX B (Financiën), algemeen, 1963-1965, 235
      - Hoofdstuk IX B (Financiën), middelen, 1964, 467
      - Hoofdstuk IX B (Financiën), Raad van State, 1964, 236
      - Hoofdstuk IX B (Financiën), kamerbehandeling, 1964-1965, 237
      - Hoofdstuk IX B (Financiën), slotregularisatie, 1965-1966, 239
      - Hoofdstuk IX B (Financiën), wijzigingen, 1965-1966, 238
      - Hoofdstuk XVII (Onvoorziene Uitgaven), algemeen, 1964-1965, 415
      - Hoofdstuk XVII (Onvoorziene Uitgaven), wijzigingen, 1967, 240
      - Gemeentefonds, 1965, 358
      - Ingebonden exemplaar, 1964, 497
    - Begroting 1966., 1964-1967; div. nrs
      - Algemeen, 1964-1966, 246
      - Calques per artikel, 1964-1966, 244
      - Hoofdstuk IX A (Nationale Schuld), algemeen, 1965, 362
      - Hoofdstuk IX A (Nationale Schuld), middelen, 1965, 473
      - Hoofdstuk IX A (Nationale Schuld), wijzigingen, 1966-1967, 245
      - Hoofdstuk IX B (Financiën), kamerbehandeling, 1965-1966, 247
      - Hoofdstuk IX B (Financiën), middelen, 1965-1967, 468
      - Hoofdstuk IX B (Financiën), wijzigingen, 1965-1967, 248
      - Hoofdstuk IX B (Financiën), slotregularisatie, 1966-1967, 249
      - Hoofdstuk XVII (Onvoorziene Uitgaven), wijzigingen, 1967, 250
      - Gemeentefonds, 1966, 357
      - Ingebonden exemplaar, 1965, 498
    - Begroting 1967., 1965-1968; div. nrs
      - Algemeen, 1966-1967, 259
      - Calques per artikel, 1965-1966, 254
      - Hoofdstuk I (Huis der Koningin), 1966, 256
      - Hoofdstuk IX A (Nationale Schuld), algemeen, 1966, 257
      - Hoofdstuk IX A (Nationale Schuld), middelen, 1967, 474
      - Hoofdstuk IX A (Nationale Schuld), wijzigingen, 1967-1968, 258
      - Hoofdstuk IX B (Financiën), Memorie van Toelichting, 1966, 260
      - Hoofdstuk IX B (Financiën), middelen, 1966-1968, 255
      - Hoofdstuk IX B (Financiën), wijzigingen, 1966-1968, 261
      - Hoofdstuk IX B (Financiën), slotregularisatie, 1968, 262
      - Hoofdstuk XVII (Onvoorziene Uitgaven), algemeen, 1966-1967, 263
      - Hoofdstuk XVII (Onvoorziene Uitgaven), wijzigingen, 1967-1968, 264
      - Gemeentefonds, 1967, 356
      - Ingebonden exemplaar, 1966, 522
    - Begroting 1968., 1967-1970; div. nrs
      - Algemeen, 1967-1968, 270
      - Calques per artikel, 1967, 269
      - Hoofdstuk IX A (Nationale Schuld), algemeen, 1967, 364
      - Hoofdstuk IX A (Nationale Schuld), middelen, 1967, 475
      - Hoofdstuk IX A (Nationale Schuld), wijzigingen, 1968-1969, 271
      - Hoofdstuk IX A (Nationale Schuld), slotregularisatie, 1969-1970, 272
      - Hoofdstuk IX B (Financiën), algemeen, 1967-1969, 273
      - Hoofdstuk IX B (Financiën), kamerbehandeling, 1967-1969, 274
      - Hoofdstuk IX B (Financiën), middelen, 1967-1969, 469
      - Hoofdstuk IX B (Financiën), wijzigingen, 1968-1969, 275
      - Hoofdstuk IX B (Financiën), slotregularisatie, 1969-1970, 276
      - Hoofdstuk XVII (Onvoorziene Uitgaven), 1967-1968, 363
      - Ingebonden exemplaar, 1967, 523
    - Begroting 1969., 1967-1971; div. nrs
      - Algemeen, 1967-1968, 280
      - Calques per artikel, 1967-1968, 281
      - Hoofdstuk IV (Vice Minister-President), wijzigingen, 1968-1971, 455
      - Hoofdstuk IX A (Nationale Schuld), middelen, 1968, 366
      - Hoofdstuk IX A (Nationale Schuld), algemeen, 1968-1969, 365
      - Hoofdstuk IX A (Nationale Schuld), wijzigingen, 1970, 282
      - Hoofdstuk IX B (Financiën), Memorie van Toelichting, 1968, 285
      - Hoofdstuk IX B (Financiën), algemeen, 1968-1969, 284
      - Hoofdstuk IX B (Financiën), kamerbehandeling, 1968-1969, 286
      - Hoofdstuk IX B (Financiën), middelen, 1968-1970, 283
      - Hoofdstuk IX B (Financiën), behandeling in de Eerste Kamer, 1969, 548
      - Hoofdstuk IX B (Financiën), nota's en circulaires, 1969-1970, 288